臺灣高等法院民事判決
109年度上易字第1317號
上  訴  人  A女 (真實姓名年籍資料詳對照表)
被  上訴人  潘仁壽
訴訟代理人  阮玉婷律師
上列當事人間請求侵權行為損害賠償事件，上訴人對於中華民國
109年9月9日臺灣士林地方法院第一審判決（109年度訴字第995
號）提起一部上訴，本院於110年2月3日言詞辯論終結，判決如
下：
    主  文
上訴駁回。
第二審訴訟費用由上訴人負擔。
    事實及理由
一、上訴人主張：兩造係透過網路交友而認識，伊為進行純按摩
    及寫生，與被上訴人於民國108年1月5日晚上10時許前往位
    於新北市○○區○○○00○00號之欣埔山莊汽車旅館（下稱欣埔旅
    館），然被上訴人竟於翌日上午0至2時許，故意在該旅館房
    間內違反伊意願，強行壓制伊而以其舌頭戳入伊下體百餘次
    ，造成伊下體流血受傷及處女膜裂傷而不法侵害伊身體、健
    康及貞操權，伊因此身心嚴重受創而受有精神上痛苦，被上
    訴人自應賠償伊非財產上損害新臺幣（下同）30萬元等情。
    依民法第184條第1項前段、第195條第1項規定，請求被上訴
    人賠償精神慰撫金30萬元，及自起訴狀繕本送達翌日起算之
    法定遲延利息（原審就上開部分為上訴人敗訴之判決，上訴
    人聲明不服，提起上訴。至上訴人請求超逾上開部分，經原
    審駁回後未據其聲明不服，非本院審理範圍）。並上訴聲明
    ：㈠原判決關於駁回後開第2項之訴部分廢棄。㈡被上訴人應
    給付上訴人30萬元，及自起訴狀繕本送達翌日起至清償日止
    ，按週年利率5%計算之利息。
二、被上訴人則以：伊自108年初結識上訴人起至同年2月6日間
    ，多次在其邀約下一同出遊，並曾於同年1月間前往欣埔旅
    館按摩休息，然兩造當時未發生性行為，亦無上訴人所指性
    侵情事。上訴人所提診斷證明書，開立日期與其自稱受性侵
    之時間相差2個半月以上；且上訴人於該日後仍邀約伊同遊
    宜蘭，更表示要替伊找工作，兩造係因伊無力支應兩造出遊
    開銷始再無聯絡，上訴人本件主張與事實不符，其請求不能
    准許等語，資為抗辯。並答辯聲明：上訴駁回。
三、本院之判斷：
  ㈠按因故意或過失，不法侵害他人之權利者，負損害賠償責任
    ，民法第184條第1項前段定有明文。次按當事人主張有利於
    己之事實者，就其事實有舉證之責任，民事訴訟法第277條
    前段亦有明定。上訴人主張其於上開時地遭被上訴人故意違
    反其意願，強行壓制而以舌頭戳入其下體百餘次，造成其下
    體流血受傷及處女膜裂傷等情，惟被上訴人則否認當日曾性
    侵上訴人，依上說明，上訴人自應就其所主張之侵權行為情
    事負舉證之責。觀上訴人所提淡水馬偕紀念醫院受理疑似性
    侵害事件驗傷診斷書、乙種診斷證明書、藥單及臺北榮民總
    醫院診斷證明書（見原審卷第28至38頁），係依序於108年3
    月26日、108年4月2日、108年4月3日所開立，距離上訴人所
    指被害日期均逾2月之久，難認其上所載上訴人所罹「右大
    腿處有三個0.2×0.3cm大小的瘀青」、「陰部於4點鐘及10點
    鐘方向，於處女膜上有陳舊性裂傷」「陰道炎」、「創傷後
    壓力症候群」等傷勢病症，係因上訴人所指之被上訴人強制
    性交行為所致；上訴人固舉新北市政府警察局淡水分局（下
    稱淡水分局）偵查隊受理刑事案件報案三聯單（見原審卷第
    26頁），僅能證明上訴人曾於108年3月24日報案，指述被上
    訴人涉有於前揭時地對其為強制性交罪嫌，惟其告訴情節經
    臺灣士林地方檢察署檢察官以108年度偵字第12332號對被上
    訴人為不起訴處分，並由臺灣高等檢察署以108年度上聲議
    字第9734號處分書駁回上訴人於該案之再議確定，此有上開
    不起訴處分書、處分書為證（見原審卷第40至46頁），並經
    本院調取前開偵查卷宗核閱無誤，是前開事證均不足以證明
    上訴人所指述曾遭被上訴人侵害之情節存在。至上訴人所稱
    被上訴人係跛足、有竊盜前科及事後仍欲與其聯繫等節，均
    不能佐認其所指被上訴人之強制性交情事；本件上訴人縱經
    准予法律扶助，亦僅係符合申請法律扶助之要件，而非其實
    體主張確有理由。本件既不能認有上訴人所指侵權行為存在
    ，上訴人依民法第184條第1項前段、第195條規定，主張被
    上訴人應對其負侵權行為損害賠償責任云云，自屬無據。
  ㈡綜上所述，上訴人依民法第184條第1項前段、第195條規定，
    請求被上訴人給付上訴人30萬元，及自起訴狀繕本送達翌日
    起至清償日止，按週年利率5%計算之利息，為無理由，不應
    准許。原審就上開部分為上訴人敗訴之判決，核無不合。上
    訴意旨指摘原判決此部分不當，求予廢棄改判，為無理由，
    應予駁回。
四、上訴人雖請求本院命被上訴人及新北市政府家庭暴力暨性侵
    害防治中心社工到庭，暨命被上訴人自費測謊，惟本院綜酌
    前開事證，既足認定不能證明上訴人主張之侵權行為存在，
    前開部分自均無贅予調查之必要。此外，本件事證已臻明確
    ，兩造其餘之攻擊或防禦方法及提出之證據，經本院斟酌後
    ，認為均不足以影響本判決之結果，爰不逐一論列，附此敘
    明。  
五、據上論結，本件上訴為無理由，依民事訴訟法第449條第1項
    、第78條，判決如主文。
中　　華　　民　　國　　110 　年　　2 　　月　　24　　日
                  民事第二十三庭
                        審判長法  官  蕭胤瑮
         　　　 　　　　　　　法  官　楊舒嵐
        　　　　　　　　　　　法  官　許勻睿
正本係照原本作成。
本件正本關於被隱蔽人之身分資料係依性侵害犯罪防治法第12條
第2項之規定隱蔽之。
不得上訴。
中　　華　　民　　國　　110 　年　　2 　　月　　24　　日

　　　　　　　　　　　　　    書記官  秦湘羽